---
title: "ABM_Marquerie2021"
author: "Ignacio Ramos-Gutiérrez" #author of the Rmd!
date: "`r Sys.Date()`"
output: github_document
editor_options: 
  markdown: 
    wrap: 72
---

```{r setup, include=FALSE}
knitr::opts_chunk$set(echo = TRUE)
```

Data origin reference: Flora Montiberica (several), others.

Primary data compiler: Manu Marquerie Córdoba

Other data compilers:
Revised by Ignacio Ramos Gutiérrez, Juan Carlos Moreno

## Notes

Algunas notas al recopilar:

-   *Mateo Sanz, G., Egido Mazuelas, F., Gómiz García, F. 2021.
    Aportaciones al conocimiento del género Hieracium L. en España,
    XXXII Se propone H. foucadianum para el combinado
    gymnocerithe/murorum/prenanthoides.*

    **No entiendo lo que es un combinado...**

-   *Mateo Sanz, G., Egido Mazuelas, F., Gómiz García, F. 2021.
    Aportaciones al conocimiento del género Hieracium L. en España,
    XXXII*

    **Se añade Hieracium gymnerolosum a la lista**

-    Mateo Sanz, G., Egido Mazuelas, F., Gómiz García, F. 2021.
    Aportaciones al conocimiento del género Hieracium L. en España,
    XXXII

    **Se añade H. latemixtum y se pone en sinonimia H. gigaramondii**

-   Mateo Sanz, G., Egido Mazuelas, F., Gómiz García, F. 2021.
    Aportaciones al conocimiento del género Hieracium L. en España,
    XXXII

    **Se recupera de la incerta sede H magnolianum**

-   Mateo Sanz, G., Egido Mazuelas, F., Gómiz García, F. 2021.
    Aportaciones al conocimiento del género Hieracium L. en España,
    XXXII

    **Se sinonimiza H. solsonense con H. orteganuum**

-   Mateo Sanz, G., Egido Mazuelas, F., Gómiz García, F. 2021.
    Aportaciones al conocimiento del género Hieracium L. en España,
    XXXII

    **Se sinonimiza H. lopezudiae con H. texedense**

-   Mateo Sanz, G., Egido Mazuelas, F., Gómiz García, F. 2021.
    Aportaciones al conocimiento del género Hieracium L. en España,
    XXXII

    **Se sinonimiza H. carpetanum con H. vestitum**

-    Mateo Sanz, G., Egido Mazuelas, F., Gómiz García, F. 2021.
    Aportaciones al conocimiento del género Hieracium L. en España,
    XXXII

    **Se sinonimiza H. salarduense con H. dermophyllum**

-   Mateo Sanz, G., Egido Mazuelas, F., Gómiz García, F. 2021.
    Aportaciones al conocimiento del género Hieracium L. en España,
    XXXII

    **Se rescata H. hastiliforme de la sinonimia de H. hastile y H.
    hedypnoides sale de la de H. lividum para entrar en la de H.
    hastiliforme**

-    Mateo Sanz, G., Egido Mazuelas, F., Gómiz García, F. 2021.
    Aportaciones al conocimiento del género Hieracium L. en España,
    XXXII

    **Se rescata H. neophlomoides de la sinonimia de H. benascanum**

-   Mateo Sanz, G., Egido Mazuelas, F., Gómiz García, F. 2021.
    Aportaciones al conocimiento del género Hieracium L. en España,
    XXXII

    Se rescata H. povedanum de la sinonimia de H. guaranum

-   Benito Alonso, J.L. 2021. Notas corológicas para el atlas de la
    flora del pirineo, I. Sierra de Guara (prepirineo aragonés). Flora
    Montiberica 79: 134-139

    **Ailanthus altissima?**

-   Robles Domínguez, E., Becerra Parra, M. 2021. Contribución al
    conocimiento de la orquideoflora de la Comunidad Foral de Navarra
    (Noreste de la Península Ibérica). Acta Botanica Malacitana 46. DOI:
    <https://doi.org/10.24310/abm.v46i.10589>

    **Spiranthes aestivalis. UTM:30T5526?**

-   Martínez-Sagarra, G., Devesa, J.A. 2021. Sobre el nombre de Festuca
    yvesii subsp. Graniticola. (Kerguélen & Morla) Mart.-Sagarra &
    Devesa. Acta Botanica Malacitana 46. DOI:
    <http://dx.doi.org/10.24310/abm.v46i0.12324>

    Festuca yvesii subsp. Graniticola → Festuca yvesii summilusitana

-   Casimiro-Soriguer Solanas, F. Arenaria montana L. (Caryophyllaceae)
    en el sur de la Península Ibérica y el Norte de África: aspectos
    taxonómicos, nomenclaturales y corológicos. Acta Botanica Malacitana
    45: 191-196

    **Hay variedades. Como especie?**

## Packages

```{r, message=FALSE}
library(here)
library(tidyverse)
library(tidylog)
library(terra)

source(here::here("GitHub/R/AFLIBER_functions.R"))
```

## Load dataset

```{r}
citationkey <- "ABM_Marquerie2021"
# dt_raw <- readr::read_csv(here(paste0("inst/",citationkey,"/raw/XXXXXX.csv")))
dt_raw <- readxl::read_excel(here(paste0("GitHub/inst/",citationkey,"/raw/UTMS_Jul_biblio20-21_ManuMarquerie_RevIRG_JCM.xlsx")))
```

## Modify dataset

```{r}
#modify variables
dt_modif <- dt_raw |> 
  rename(Taxon = Species,
         UTM10x10 = UTM) |> 
  mutate(UTM1x1 = NA,
         References = paste0(Referencia, ". ", `URL/DOI`)) |> 
    select(Taxon,
           UTM10x10, 
           UTM1x1, 
           References)
  





```

## Prepare dataset

```{r}

dt_modif$id <- 1:nrow(dt_modif)

#check allowed values
# check_taxa(dt_modif)  #see incorrect taxa
# check_cells(dt_modif)  #see incorrect cells

dt_check_vals <- dt_modif |> 
clean_values()


# Create dataset to compile
dt_include<- dt_check_vals |> 
  distinct(Taxon,
           UTM10x10, 
           UTM1x1, 
           References,
           id)

dt_save <- dt_modif |> 
  filter(!id %in% dt_include$id)

```

```{r}
readr::write_csv(select(dt_include, -matches("id") ),
                 here(paste0("GitHub/inst/",citationkey,"/data/", citationkey,".csv")))

readr::write_csv(select(dt_save, -matches("id") ),
                 here(paste0("GitHub/inst/",citationkey,"/data/", citationkey,"_notused.csv")))



```

## Session info

```{r}
sessioninfo::session_info()
```
